【裁判字號】    89,交上訴,1038
【裁判日期】    891012
【裁判案由】    公共危險等
【裁判全文】
臺灣高等法院臺南分院刑事判決           八十九年度交上訴字第一三八號   Ｇ
      上  訴  人
      即  被  告  甲  ○  ○
右上訴人因公共危險等案件，不服臺灣臺南地方法院八十九年度交訴字第一九二號中
華民國八十九年七月六日第一審判決（起訴案號：臺灣臺南地方法院檢察署八十九年
度偵字第四二二八號），提起上訴，本院判決如左：
      主      文
上訴駁回。
      事      實
一、甲○○係坤基營造工程有限公司（設台北縣樹林鎮○○路二一七號五樓之四）僱
    用之司機，為從事駕駛業務之人，曾於民國（下同）八十七年間，因詐欺案件，
    經臺灣板橋地方法院判處有期徒刑五月確定，甫於八十八年六月二十四日執行完
    畢，猶不知悔改，於八十九年三月三日十五時四十分許，駕駛二Ｆ─五九二號自
    用大貨車載運鐵條，沿台南市○○路內側快車道由北往南方向行駛，至該路段與
    安通路口北側五十公尺處時，原應注意汽車行駛時，駕駛人應注意兩車併行之間
    隔，且依當時情況，又無不能注意之情形，竟疏未注意車輛間隔，致擦撞沿安明
    路外側車道同向行駛由乙○○所駕駛Ｊ三─三三九六號自用小貨車，致該自用小
    貨車翻覆，乙○○因而受有雙肩及雙膝挫傷、右肘挫擦傷及頭部挫傷等傷害。詎
    甲○○於肇事後，未留在現場與乙○○參與協調或等待警方前來處理，復基於遺
    棄之犯意，逕自駕車逃逸，經目擊者林茂銘自後追趕，在台南市○○路觀海橋上
    將甲○○攔下，為警隨後趕至當場查獲。
二、案經乙○○訴由台南市警察局第三分局報請臺灣臺南地方法院檢察署檢察官偵查
    起訴。
      理      由
一、訊據被告甲○○對於右揭時地駕車超車不慎肇事之事實坦承不諱，惟矢口否認有
    肇事逃逸之犯行，辯稱：擦撞時伊不曉得，被攔下後才知道肇事云云。
二、經查右揭犯罪事實，業據告訴人乙○○指訴綦詳，並有診斷證明書一紙、道路交
    通事故調查報告表一份、現場及車損照片八幀在卷可稽，現場目擊證人林茂銘亦
    到庭證稱：「當時伊沿安明路內側快車道由北往南方向行駛，聽到車後有人按喇
    叭，伊就開到外側快車道讓對方超車，該車超車後，伊就見到它擦撞到伊前方自
    用小貨車，該小貨車翻覆，而肇事大貨車未停車即駛離現場，伊就開車追逐，大
    約追逐一公里左右至觀海橋上開該大貨車攔下來，該司機下車後向伊表示他不是
    故意撞的，請伊原諒」等語，與被告自承駕車肇事之情節相符。況查被告車輛肇
    事後，告訴人所駕駛之自用小貨車發生翻覆，衡情必然發出巨大之聲響，且被告
    係由後撞及該小貨車以致翻覆，所辯不知肇事乙節，顯係狡卸之詞，委不足採
    。
三、按汽車行駛時，駕駛人應注意兩車併行之間隔，道路交通安全規則第九十四條第
    三項定有明文。被告駕駛汽車，理應加以注意，且依當時情況，並無不能注意之
    情事，被告竟疏未注意，以致肇事，使告訴人受傷，被告顯有過失，至為灼然。
    又告訴人確因本件車禍受傷，故被告過失行為與告訴人之受傷間，具有相當因果
    關係，以上事證明確，被告犯行均堪認定。
四、核被告所為，係犯刑法第一百八十五條四之肇事逃逸罪及第二百八十四條第二項
    前段業務過失傷害罪。所犯上開二罪間，犯意各別行為互殊，應予分論並罰。查
    被告於八十七年間因詐欺案件，經臺灣板橋地方法院判處有期徒刑五月確定，甫
    於八十八年六月二十四日執行完畢，有臺灣高等法院被告全國前案紀錄表在卷可
    憑，其於五年內再犯本件有期徒刑以上之罪，為累犯，應依刑法第四十七條規定
    ，加重本刑。原審以被告事證明確，因予適用刑法第一百八十五條之四、第二百
    八十四條第二項前段、第四十七條、第五十一條第五款、罰金罰鍰提高標準條例
    第一條前段規定，並審酌被告犯罪之動機、目的、手段、其品性及智識程度、過
    失程度嚴重、犯罪所生之危害、犯罪後尚未賠償告訴人，及肇事後逃逸棄被害人
    於不顧惡性嚴重，不應輕貸等一切情狀，分別就業務過失部分量處有期徒刑五月
    、逃逸部分量處有期徒刑一年，復定應執行刑為有期徒刑一年四月，以示懲儆。
    經核原判決認事用法，並無違誤，量刑亦稱妥適。被告上訴意旨，指摘原判決不
    當，非有理由，應予駁回。
據上論斷，應依刑事訴訟法第三百六十八條，判決如主文。
本案經檢察官楊治宇到庭執行職務。
中    華    民    國      八十九      年      十      月      十二      日
                                  臺灣高等法院臺南分院刑事第五庭
                                      審判長法官  茆    臺    雲
                                            法官  蔡    長    林
                                            法官  曾    平    杉
右正本證明與原本無異。
業務過失傷害罪部分不得上訴。
其餘如不服本判決，應於判決送達後十日內向本院提出上訴狀，其未敘述理由者並應
於提出上訴狀後十日內向本院補提理由書（應附繕本)。
                                      法院書記官  黃    全    忠
中    華    民    國      八十九      年      十      月      十三      日
附錄法條：
刑法第一百八十五條之四
駕駛動力交通工具肇事，致人死傷而逃逸者，處六月以上五年以下有期徒刑。
刑法第二百八十四條第二項：從事業務之人，因業務上之過失傷害人者，處一年以下
                          有期徒刑、拘役或一千元以下罰金，致重傷者，處三年
                          以下有期徒刑、拘役或二千元以下罰金。


司法院資訊處製作；財團法人民間司法改革基金會備份。
